【裁判字號】    99,易,1105
【裁判日期】    990630
【裁判案由】    竊盜
【裁判全文】
臺灣板橋地方法院刑事判決              99年度易字第1105號
公  訴  人  臺灣板橋地方法院檢察署檢察官
被      告  甲○○
            丙○○
上列被告等因竊盜案件，經檢察官提起公訴（99年度偵字第6981
號），本院判決如下：
    主  文
甲○○共同犯攜帶兇器竊盜罪，處有期徒刑柒月。
丙○○共同犯攜帶兇器竊盜罪，累犯，處有期徒刑玖月。
    事  實
一、丙○○前因竊盜案件，經臺灣臺中地方法院以93年度豐簡上
    字第365 號判決判處有期徒刑3 月確定，於民國94年4 月8
    日易科罰金執行完畢（再犯本罪構成累犯）。甲○○、丙○
    ○與乙○係朋友關係，於98年12月24日，由甲○○在臺中
    縣后里市○○路某車輛租賃公司，租用車牌號碼不詳之青綠
    色本田喜美自用小客車1 輛，載同丙○○與乙○返回乙○
    所經營，位在臺北縣五股鄉○○路○ 段98巷之中央吊車場
    相聚聊天，並於該吊車場內過夜。詎於翌日（98年12月25日
    ）上午乙○出外工作後，丙○○與甲○○二人竟萌生共同
    意圖為自己不法所有之犯意聯絡，於吊車場內取得客觀上足
    供兇器使用具有危險性之老虎鉗一支剪斷置放在該吊車場空
    地內之電纜線後（重約100 公斤，價值約新臺幣5 萬元），
    再由丙○○與甲○○二人合力將所竊電纜線搬至渠等所承租
    之上開自小客後車廂藏放，得手後旋即由甲○○駕駛上開自
    小客車載同丙○○逃逸。惟渠二人未將上開小客車之後車廂
    完全關閉，於載運電纜線駛離該吊車場出口處時，後車廂蓋
    有彈起，適為乙○前揭吊車場員工丁○○當場察覺有異，
    並於通知乙○後報警處理，始循線查獲上情。
二、案經乙○訴由臺北縣政府警察局蘆洲分局移送臺灣板橋地
    方法院檢察署檢察官偵查起訴。
    理  由
一、按被告以外之人於審判外之言詞或書面陳述，除法律有規定
    外，不得作為證據，刑事訴訟法第159 條第1 項雖定有明文
    ；惟按被告以外之人於審判外之陳述，雖不符前四條之規定
    ，而經當事人於審判程序同意作為證據，法院審酌該言詞陳
    述或書面陳述作成時之情況，認為適當者，亦得為證據。當
    事人、代理人或辯護人於法院調查證據時，知有第159 條第
    1 項不得為證據之情形，而未於言詞辯論終結前聲明異議者
    ，視為有前項之同意，刑事訴訟法第159 條之5 亦有明定。
    經查，本判決以下所引證據經本院於審判期日調查證據時提
    示被告並告以要旨後，公訴人及被告均未於言詞辯論終結前
    就證據能力表示爭執，且本院審酌前揭證據之作成或取得，
    復無基於不正方法或顯不可信之情形，揆諸前揭規定，應均
    有證據能力。
二、訊據被告甲○○就其本人於前揭時地竊取乙○所經營吊車
    場內的電纜線一捆後並加以變賣等情均坦承不諱，惟辯稱：
    本件是伊一個人做的，當時同行的被告丙○○並不知情云云
    ；而被告丙○○固不否認其於前揭時地與同案被告甲○○及
    告訴人乙○一同前往乙○所經營之中央吊車廠過夜，隔
    日伊即與同案被告甲○○一同駕車離開等情，惟矢口否認伊
    涉有前開竊盜犯行，辯稱：我不知道被告甲○○有偷上開電
    纜線，我那天睡的比較晚，起床時被告甲○○問我要不要回
    南部，我說好，被告甲○○就就開車載我回去南部，開出吊
    車場時，發現車子的後車廂沒有蓋好，被告甲○○就有下車
    去關好，後來我就在車上睡覺，我不知道被告甲○○有開車
    到三重去賣電纜線，因為我前一天晚上喝的很醉，所以我在
    車上從頭到尾都在睡覺云云。
三、經查：
    (一)上開事實業據被告甲○○於警詢、偵查中坦承不諱，並據
      其以證人身分於偵查中證稱：我和甲○○、乙○三個人
      是在嘉義看守所認識的，我們在98年12月24日租車去乙○
      所經營位於台北縣五股鄉○○路○段98巷的中央吊車廠
      玩，車子是用我的名字租的，被告丙○○出的錢，後來是
      被告丙○○看到電纜線，才想要偷，是我和被告丙○○一
      起偷的，是拿那邊工地附近的老虎鉗把電線剪斷後，再放
      在租來的車子的後車廂載走，然後運到台北縣三重市一家
      資源回收場賣掉，總共賣了100 多公斤，賣得一萬多元，
      後來丙○○分我3,500 元，其他的他拿走，說要付車資等
      語甚為明確（見偵查卷第51－52頁）。核與證人乙○於
      警詢、偵查中證稱：98年12月25日上午11時40分我在我經
      營的中央吊車廠發現有一批電纜線被偷，價值約5 萬元，
      竊嫌將電纜線剪斷後裝入後車廂內載運離開，竊嫌是我朋
      友甲○○及丙○○，我同事有看到他們開一台青綠色的本
      田喜美小客車載著電纜線離開吊車廠，有通知我。被告甲
      ○○及丙○○前一天晚上就睡在我吊車場內，隔天我上班
      出去工作，他們就把電纜線偷走等語（見偵查卷第8 －9
      、43頁），及證人丁○○於警詢、偵查中證稱：98年12月
      25日上午11時30分許，我要回到中央吊車場內，在開車回
      車場的途中，發現被告甲○○及丙○○開著一部青綠色的
      小客車裝載我們吊車場內的電纜線，從我們車場離開；該
      部車就是我們車場監視錄影畫面拍到的那部車，車尾廂沒
      有關緊一直跳，裡面放著電纜線等語均相符合（見偵查卷
      第10－11、42頁）。此外，並有中央吊車場之監視器翻拍
      畫面22幀及現場照片3 幀在卷可佐（見偵查卷第12－27頁
      ）。綜上調查，前開證人三人所證述之情節，應堪採信。
    (二)至被告丙○○雖辯稱伊僅係與被告甲○○同行，並不知被
      告甲○○上開偷竊電纜線之事，伊從上車之後一直在睡覺
      ，也不知道被告甲○○有拿電纜線去三重的回收場賣云云
      ，而證人即同案被告甲○○於本院作證時亦附和其說。惟
      查：
      1.本件遭竊之電纜線重達100 多公斤，被告二人開車至資
        源回收場販賣時，係先開車到地磅測量車子加電纜線的
        重量，再倒車到倉庫，由資源回收廠之員工把電纜線搬
        下車，再將空車開回地磅秤重等情，業據證人即被告甲
        ○○於本院審理中證述甚詳（見本院卷第47－48頁），
        而證人甲○○身高約160 公分、體重約50公斤，亦據其
        自述在卷（見本院卷第48頁）。是以依被告甲○○之體
        型觀之，身材瘦小，並非孔武有力之人，渠又何能於無
        人幫助之情況下，將需以地磅秤重，重達其體重兩倍之
        100 多公近電纜線獨力搬上小客車之後車廂？是以證人
        即被告甲○○於本院審理中證稱本件系爭電纜線100 多
        公係伊一個人搬上車，被告丙○○全未參與云云，顯難
        採信。
      2.再者，被告丙○○雖辯稱伊上車後從頭到尾都在睡覺，
        不知道被告甲○○有開車去資源回收場賣電纜線云云，
        惟核與證人即被告甲○○於本院審理中證稱：我開車到
        資源回收廠賣電纜線時，被告丙○○有下來上廁所，他
        去上廁所時我倒車到倉庫的地方，他有問我來這邊幹嘛
        ，但我沒有說；當時被告丙○○並不知道那裡是三重的
        資源回收場，是因為我急停，他感覺到停車，才醒過來
        ，說要下車上廁所等語，全然不符（見本院卷第48－49
        頁）。況且，上開失竊之電纜線既係以地磅秤重，又需
        搬運重達一百公斤之電纜線下車，被告丙○○是否能於
        此過程中完全不受打擾一路安睡，亦非無疑。是以本件
        被告丙○○再辯稱其不知甲○○有開車到三重資源回收
        場賣電纜線云云，應非可信。
      3.又查，本件被告丙○○辯稱案發當日係被告甲○○邀伊
        一起回南部，伊不知有電纜線失竊之事云云；惟本件被
        告二人行竊之地點係在臺北縣五股鄉○○路上之中央吊
        車場，苟被告甲○○確係找被告丙○○一起回南部，且
        係行駛高速公路，衡情自應循國道一號高速公路往南向
        林口方向行駛，始為合理，豈有往北向三重方向行駛之
        理？況且衡諸吾國社會常情，收受廢五金電纜線之資源
        回收場多設置於市郊較偏僻空曠之地區，較少設置於市
        區人煙稠密之地，而國道一號五股交流道往北之三重市
        為人煙密集之都會區域，往南之林口、桃園以下等地區
        則較多非都市化之區域，是以被告甲○○若欲隨意找尋
        資源回收場變賣贓物，亦無前往三重市區碰運氣之理。
        從而，本件被告二人顯然對渠等行竊後銷贓之管道有相
        當之認識，才會特地由五股鄉出發往北方至三重市之資
        源回收商販賣竊得之廢電纜線後，再駕車南下中南部，
        而被告丙○○對此不合於南下方向之行車路線未置一詞
        ，顯然對於本案竊盜之內情並非毫無所悉，由此益徵其
        辯稱對本院全然不知云云，殊難採信。
    (三)綜上調查，本件被告丙○○前開辯解及證人即同案被告甲
      ○○於本院審理中迴護被告丙○○之證言顯然悖於常理，
      不足採信，本件事證已甚明確，被告二人犯行均堪予認定
      。
二、查老虎鉗為鐵製之器具，可用於切斷電纜線，若持以傷人，
    極易造成人體重大之傷害，自屬刑法上之兇器無疑，是核被
    告二人所為，均係犯刑法第321 條第1 項第3 款之攜帶兇器
    竊盜罪。被告二人就前開犯行有犯意聯絡及行為分擔，均為
    共同正犯。又查被告丙○○有如事實欄所示之犯罪科刑執行
    前科，有臺灣高等法院被告前案紀錄表一份附卷可按，其於
    受有期徒刑執行完畢後，五年內再故意犯本件有期徒刑以上
    之罪，為累犯，依法加重其刑。爰審酌被告二人均有竊盜之
    前科，素行不佳，又渠二人均正值年輕力壯，竟不思以正當
    手段謀求生計，反貪圖財利而為本件竊盜犯行，渠二人犯罪
    之動機、目的、手段均非可取，本件竊取之財物數量非少，
    所為危害社會治安及他人財產安全，且被告丙○○犯罪後矢
    口否認犯行，顯無悔意，態度不佳，而被告甲○○犯後固坦
    承犯行，惟於本院審理中竟翻異前詞以迴護同案被告丙○○
    ，態度亦屬可議等一切情狀，分別量處如主文所示之刑，以
    茲懲儆。至被告作案用之老虎鉗一支非屬違禁物，並未扣案
    ，亦無證據證明為被告二人所有之物，自無從宣告沒收，附
    此說明。
據上論斷，應依刑事訴訟法第299 條第1 項前段，刑法第28條、
第321 條第1 項第3 款、第47條第1 項，判決如主文。
中    華    民    國    99    年    6     月    30    日
                  刑事第二十一庭法  官  許映鈞
以上正本證明與原本無異。
如不服本判決應於收受判決後10日內向本院提出上訴書狀，並
應敘述具體理由。其未敘述上訴理由者，應於上訴期間屆滿後
20日內向本院補提理由書（均須按他造當事人之人數附繕本）
「切勿逕送上級法院」。
                                書記官  蔡一如
中    華    民    國    99    年    6     月    30    日
附錄本案論罪科刑法條全文
中華民國刑法第321條
犯竊盜罪而有左列情形之一者，處 6 月以上、 5 年以下有期徒
刑：
一、於夜間侵入住宅或有人居住之建築物、船艦或隱匿其內而犯
    之者。
二、毀越門扇、牆垣或其他安全設備而犯之者。
三、攜帶兇器而犯之者。
四、結夥三人以上而犯之者。
五、乘火災、水災或其他災害之際而犯之者。
六、在車站或埠頭而犯之者。
前項之未遂犯罰之。

司法院資訊處製作；財團法人民間司法改革基金會備份。
